【裁判字號】    94,訴緝,17
【裁判日期】    950929
【裁判案由】    偽造有價證券等
【裁判全文】
臺灣新竹地方法院刑事判決              94年度訴緝字第17號
公  訴  人  臺灣新竹地方法院檢察署檢察官
被      告  乙○○
指定辯護人  本院公設辯護人丙○○
上列被告等因詐欺等案件，經檢察官提起公訴（89年度偵字第49
57號、90年度偵字第1085號），經本院合議庭裁定改行簡式審判
程序，判決如下：
    主  文
乙○○共同常業詐欺，處有期徒刑壹年貳月。
    事  實
一、乙○○及以綽號「五哥、陳思賢」、「老何」、「羅世德」
    等真實姓名、年籍不詳之成年男子合組詐欺集團，共同基於
    常業犯意、該集團早由「陳思賢」以每10日新臺幣（下同）
    7,000元之代價，招攬乙○○擔任人頭負責人，於89年5月22
    日在新竹縣竹北市縣○○○街61號、63號虛設富新行。先於89
    年4月28日由「羅仕德」陪同乙○○至陽明信用合作社大屯
    分社（現已改制為陽信商業銀行大屯分行）開立戶名「乙○○」，帳號「2965-9」之支票存款帳戶，領得空白支票簿1
    本，再於89年5月31日在第七商業銀行竹北分行開立富新行
    乙○○之「303-9」支票存款帳戶，領得空白支票。王麗華
    （另經臺灣高等法院判處有期徒刑3年10月確定）於民國89
    年5月底6月初，加入該詐騙集團。乙○○、王麗華與同年7
    月加入該集團之楊洲府（另經本院判處有期徒刑2年，緩刑5
    年確定）及「五哥、陳思賢」、「老何」及「羅仕德」等人
    ，基於共同之犯意，意圖為自己不法之所有，以領得之支票
    為支付工具，並無付款之意，向不特定之廠商詐購財物，「
    五哥」策劃詐欺及銷贓；乙○○擔任人頭負責人及請領支票
    ；「陳思賢」、王麗華負責向被害廠商訂購貨品，「老洪」
    負責銷贓，楊洲府冒稱負責人乙○○，以此詐款為常業。王
    麗華、楊洲府另與「五哥」基於共同之犯意，由楊洲府交付
    自己照片予王麗華，轉交「五哥」，由「五哥」將照片黏貼
    於乙○○之國民身分證上而加以變造。王麗華又與「五哥」
    基於共同之犯意，由「五哥」交付變造之「王玉雲」身分證
    影本給王麗華，王麗華並持變造之身分證影本冒名「王玉雲
    」、楊洲府持變造之乙○○身分證冒名乙○○，對外行使之
    ，均足生損害於乙○○、王玉雲及戶政機關對身分證之核發
    管理。於詐騙廠商貨物後，簽發不付款之空頭支票（如附表
    所示）或延不付款，將貨物取走銷售逃逸。其情節如下：
  (一)於89年5月1日及6月1日由五哥組成之詐欺集團欲在新竹縣尋
    找空頭公司營業處所，意圖為下述等詐騙貨品行為後將逃逸
    離去而不願支付租金，遂推由共同犯意聯絡之乙○○出面，
    施用詐術佯稱以支票支付租金，而向子○○承租竹北市縣○○○街61號、63號，使子○○陷於錯誤，而簽立租賃契約將上
    址出租與乙○○作為富新行公司營業處所，並交付發票人為
    乙○○，金額分別為64,000元、68,000元、68,000元之陽信
    商業銀行大屯分行之不兌現之空頭支票。
  (二)於89年6月2日、6月8日、6月17日、6月21日、7月7日、7月1
    0日，詐欺集團成員持富新行公司名片，向新竹縣竹北市○○街365號力可企業有限公司（下稱力可公司）陸續訂購總
    價90,300元之免洗餐具數批，使力可公司職員陷於錯誤，將
    貨品送至富新行，詐欺集團成員交付發票人為富新行乙○○
    ，金額分別為45,600元、44,700元之第七商業銀行竹北分行
    之不兌現之空頭支票。
  (三)於89年6月6日起至同年7月25日，詐欺集團成員以乙○○、
    陳先生及不詳之人等三人名義，以電話向台中縣沙鹿鎮○○
    路290號卯○○所經營之肉品店，訂購總價為539,768元之太
    空鴨肉品共627件，使卯○○陷於錯誤，將貨品送至富新行
    ，陳先生等交付發票人為富新行乙○○，金額分別為35,568
    元、181,648元、180,860元、141,692元之第七商業銀行竹
    北分行不兌現之空頭支票。
  (四)於89年6月27日起至同年7月15日，詐欺集團成員透過不知情
    之裕國貿易公司職員趙福生之介紹，向新竹市果菜批發市場
    牛肉中盤巳○○陸續訂購總價440,000元之牛肉，使巳○○
    陷於錯誤，將肉品送至富新行，詐欺集團成員交付發票人為
    富新行乙○○，金額440,000元之第七商業銀行竹北分行不
    兌現之空頭支票。
  (五)於89年7 月初，詐欺集團成員佯稱蔡先生，以電話向新竹縣
    竹東鎮○○路48巷7 號癸○○經營之彭記油坊，訂購總價54,
    000元之花生油一批，使癸○○陷於錯誤，將油品送至富新
    行，由楊洲府受領貨物，交付發票人為富新行乙○○，金額
    為54,000元之第七商業銀行竹北分行不兌現之空頭支票。
  (六)於89年7月12日，王麗華自稱富新行業務員，以電話向午○○經營之新越行有限公司，訂購ＮＯＫＩＡ手機二組、ＩＢ
    Ｍ電腦三台；於同年7月18日，再訂購十七吋電腦螢幕二台
    、網路集線器一座、網路卡二張、網路施工及線材一組、Ｉ
    ＢＭ筆記型電腦二台、ＮＥＣ印表機一台、ＮＯＫＩＡ8850
    手機三支，全部總價518,800元，使午○○陷於錯誤，將貨
    品送至富新行，由王麗華收受，交付發票人為富新行乙○○
    ，金額分別為227,000元、163,800元、128,000元之第七商
    業銀行竹北分行不兌現之空頭支票。
  (七)於89年7月13日，詐欺集團成員以電話向新竹市○○路○段11
    9 號國昭恆實業有限公司業務專員己○○，訂購價值60,000
    元封杯機一台，使己○○陷於錯誤將貨品送至富新行，由富
    新行不知情之會計鄭玉瑛在收受，並交付發票人為富新行乙○○，金額60,000元之第七商業銀行竹北分行不兌現之空頭
    支票。
  (八)於89年7月15日、18日、22日、24日，詐欺集團向新竹市○○街311巷36巷71號多田廚具行寅○○，訂購總價61,900元
    之熱水器、瓦斯爐、抽油煙機等物，使寅○○陷於錯誤將貨
    品送至富新行或由詐欺集團成員至多田廚具行取貨，惟始終
    未支付貨款。
  (九)於89年7月19日上午10時許、同年月26日上午10時許，詐欺
    集團成員以電話向新竹市○○街106號辛○○經營之瓦斯行
    ，訂購總價58,000元之瓦斯熱水器十台，使辛○○陷於錯誤
    將貨品送至富新行，由詐欺集團成員交付發票人為富新行乙○○，金額58,000元之第七商業銀行竹北分行不兌現之空頭
    支票。
  (十)於89年7月20日至同年7月28日，由王麗華以電話向新竹縣竹
    北市○○○街84巷88號3樓安美特科技股份有限公司（下稱安
    美特公司）業務專員戊○○，訂購總價809,000 元之電腦配
    件一批，使戊○○陷於錯誤將貨品送至富新行或由詐欺集團
    成員至安美特公司領貨，詐欺集團成員交付發票人為富新行
    乙○○，金額809,100 元之第七商業銀行竹北分行不兌現之
    空頭支票。
  (十一)於89年7月21日起至同年7月27日，由王麗華以電話向新竹縣
    竹北市縣○○○街70號竹康電腦自動化科技股份有限公司負責
    人辰○○，訂購總價1,223,600元之電腦零件一批，使辰○○陷於錯誤，將貨品送至富新行，王麗華交付發票人為富新
    行乙○○，金額1,223,600元之第七商業銀行竹北分行不兌
    現之空頭支票。
  (十二)於89年7月23 日，由詐欺集團成員以電話向壬○○訂購價值
    29,000元之顯微鏡一台，使壬○○陷於錯誤，將貨品送至富
    新行，詐欺集團成員交付發票人為富新行乙○○，金額29,0
    00元之第七商業銀行竹北分行不兌現之空頭支票。
  (十三)於89年7月25日、26日、27 日，詐欺集團成員至新竹市○○
    路296巷9號甲○○經營之國堡電器行訂購總價315,800 元之
    冷氣機、除濕機、電視機等電器用品，使甲○○陷於錯誤，
    將貨品送至富新行或由詐欺集團成員自行取走，並交付發票
    人為富新行乙○○，金額140,000 元之第七商業銀行竹北分
    行不兌現之空頭支票，剩餘貨款則未支付。
  (十四)於89年7月27日，王麗華以電話向新竹縣竹北市○○○路299
    號寶倚資訊事業股份有限公司，訂購總價201,000元之電腦
    一批，使其業務員陷於錯誤將貨品送至富新行，王麗華交付
    發票人為富新行乙○○，金額201,000元之第七商業銀行竹
    北分行不兌現之空頭支票。
  (十五)於89年7月27日、28 日，由王麗華二次以電話向新東陽食品
    公司新竹市分店訂貨，使該店店長丑○○陷於錯誤將交付總
    價382,890元貨品，王麗華交付發票人為富新行乙○○，金
    額為382,890元之第七商業銀行竹北分行不兌現之空頭支票
    。
二、案經力可公司、庚○○、卯○○、巳○○、癸○○、午○○
    、己○○、寅○○、辛○○、戊○○、辰○○、壬○○、甲○○、丁○○、丑○○、子○○訴由新竹縣警察局移送臺灣
    新竹地方法院檢察署檢察官偵查起訴。
    理  由
一、本件被告乙○○所犯刑法第340 條之常業詐欺等罪，係非死
    刑、無期徒刑、最輕本刑為3 年以上有期徒刑之罪，被告於
    本院準備程序進行中，就被訴事實為有罪之陳述，經本院合
    議庭認合於刑事訴訟法第273條之1第1 項之規定，裁定進行
    簡式審判程序，合先敘明。
二、上揭常業詐欺犯行，業據被告乙○○於本院審理時供認不諱
    ，核與告訴人力可公司、庚○○、卯○○、巳○○、癸○○
    、午○○、己○○、寅○○、辛○○、戊○○、辰○○、壬○○、甲○○、丁○○、丑○○、子○○於警詢或偵查中指
    訴其遭被告等施以詐術陷於錯誤，而交付財物等事實相符。
    復有下列證據證明被告上揭犯行：
  (一)犯罪事實一(一)之證據：
    1.支票、退票理單各3張
    2.房屋租賃契約書2份
    3.被害人子○○於警詢、偵查時之指述。
  (二)犯罪事實一(二)之證據：
    1.支票、退票理由單各2張。
    2.被害人力可公司告訴代理人庚○○於警詢、偵查時之指述
      。
    3.乙○○之名片1紙。
    4.共同被告王麗華於警詢、偵查及本院90年度訴字第508 號
      審理時供稱參與詐欺集團詐騙貨物。
    5.估價單1張。
  (三)犯罪事實一(三)之證據：
    1.支票4張。
    2.被害人卯○○於警詢、偵查時之指述。並證述貨品乃被告
      乙○○受領簽收。
    3.共同被告王麗華於警詢、偵查及於本院90年度訴字第508
      號審理時供稱參與詐欺集團詐騙貨物。
  (四)犯罪事實一(四)之證據：
    1.被害人巳○○於警詢、偵查時之指述。並證述貨品乃被告
      乙○○受領簽收。
    2.共同被告王麗華於警詢、偵查及本院90年度訴字第508號
      審理時供稱參與詐欺集團詐騙貨物。
  (五)犯罪事實一(五)之證據：
    1.被害人癸○○於警詢、偵查時之指述。另證述該批貨品乃
      楊洲府所接收。
    2.共同被告王麗華於警詢、偵查及本院90年度訴字第508號
      審理時供稱參與詐欺集團詐騙貨物。
  (六)犯罪事實一 (六)之證據：
    1.支票3張。
    2.被害人午○○於警詢、偵查時之指述。並證述貨品乃共同
      被告乙○○受領簽收。
    3.新越行有限公司出貨證明單4張。
    4.共同被告王麗華於警詢、偵查及本院90年度訴字第508號
      審理中之自白。
  (七)犯罪事實一(七)之證據：
    1.訂購單1紙。
    2.被害人國昭恆實業有限公司業務專員己○○於警詢、偵查
      時之指述。
    3.共同被告王麗華於警詢、偵查及本院90年度訴字第508號
      審理時供稱參與詐欺集團詐騙貨物。
  (八)犯罪事實一(八)之證據：
    1.共同被告王麗華於警詢、偵查及本院90年度訴字第508號
      審理時供稱參與詐欺集團詐騙貨物。
    2.被害人寅○○於警詢、偵查時之指述。
  (九)犯罪事實一(九)之證據：
    1.支票1張。
    2.被害人辛○○於警詢、偵查時之指述。
    3.共同被告王麗華於警詢、偵查及本院90年度訴字第508 號
      審理時供稱參與詐欺集團詐騙貨物。
  (十)犯罪事實一(十)之證據：
    1.交貨安裝檢核表、客戶資料表、銷貨憑單、簽收聯各1 張
      。
    2.被害人安美特股份有限公司業務專員戊○○於警詢時之指
      述。
    3.共同被告王麗華於警詢、偵查及本院90年度訴字第508 號
      審理中之自白。
  (十一)犯罪事實一(十一)之證據：
    1.共同被告王麗華於警詢、偵查及本院90年度訴字第508 號
      審理中之自白。
    2.被害人辰○○於警詢時之指述。
  (十二)犯罪事實一(十二)之證據：
    1.共同被告王麗華於警詢、偵查及本院90年度訴字第508 號
      審理時供稱參與詐欺集團詐騙貨物。
    2.被害人壬○○於警詢、偵查時之指述。
  (十三)犯罪事實一(十三)之證據：
    1.共同被告王麗華於警詢、偵查及本院90年度訴字第508 號
      審理時供稱參與詐欺集團
      詐騙貨物。
    2.被害人甲○○於警詢、偵查時之指述。
  (十四)犯罪事實一(十四)之證據：
    1.共同被告王麗華於警詢、偵查及本院90年度訴字第508 號
      審理中之自白。
    2.被害人寶倚資訊事業股份有限公司執行長丁○○於警詢時
      之指述。
  (十五)犯罪事實一(十五)之證據：
    1.共同被告王麗華於警詢、偵查及本院90年度訴字第508 號
      審理中之自白。
    2.被害人新東陽食品新竹市分店店長丑○○於警詢、偵查時
      之指述。
  (十六)此外，亦有「富新行」營利事業登記證1 紙、指證被告王麗
    華照片之資料3 張、指證被告乙○○之口卡及、指證被告楊
    洲府照片資料2張、第七商業銀行92年3月11日函文及陽信商
    業銀行大屯分行92年3月11日函文在卷足憑。
  (十七)綜上，被告乙○○與共同被告王麗華對該詐騙集團之如何分
    工，陳述明確，核與共同被告楊洲府供述情節大致相符，並
    有如上列各犯罪事實編號證據附卷可稽，可認定被告乙○○
    、王麗華自89年5底6月初某日起、被告楊洲府自89年7 月某
    日起就犯罪事實一所示之詐取財物犯行，與綽號「五哥、陳
    思賢」、「老洪」等真實姓名、年籍不詳之成年男子等人具
    有常業詐欺犯意聯絡及行為分擔，被告上揭常業詐欺犯行堪
    予認定，本件事證明確，應依法論科。
三、論罪科刑：
  (一)查被告行為後，前於94年2月2日經總統以華總一義字第0940
    0014901號令修正公布之刑法及刑法施行法，業於95年7 月1
    日施行（下稱「新刑法」，修正前刑法下稱「舊刑法」），
    參酌最高法院95年5月23日刑事庭第8次會議決議，新刑法第
    2 條第1 項之規定，係規範行為後法律變更所生新舊法律比
    較適用之準據法，於新刑法施行後應適用新刑法第2條第1項
    之規定，為「從舊從輕」之比較。另於比較時應就罪刑有關
    之共犯、未遂犯、想像競合犯、牽連犯、連續犯、結合犯，
    以及累犯加重、自首減輕暨其他法定加減原因（如身分加減
    ）與加減比例等一切情形，本於統一性及整體性之原則，綜
    其全部罪刑之結果而為比較。本案涉及法律變更部分，即有
    關常業犯、連續犯、牽連犯（按新刑法刪除常業犯、連續犯
    及牽連犯等規定，若依新刑法，被告等人於本案所犯數罪均
    屬併合處罰，較不利於被告）、共同正犯（僅文字修正）經
    比較新舊刑法之規定，新刑法並不較有利於被告，即應依新
    刑法第2條第1項前段之規定，適用被告行為時之舊刑法，合
    先敘明。
  (二)按刑法上所謂常業，指反覆以同種類行為為目的之社會活動
    之職業性犯罪而言，至於犯罪所得之多寡，是否恃此犯罪為
    唯一之謀生職業，則非所問，縱令兼有其他職業，仍無礙於
    常業犯罪之成立（最高法院91年度臺上字第3389號判決要旨
    參照）。查被告乙○○等以虛設之行號佯稱購買貨物，交付
    不兌現之支票，以詐騙多數被害人之財物等情，顯係以詐欺
    取財為目之職業性犯罪，而為常業犯。另共同正犯之意思聯
    絡，不限於事前有所協議，其於行為當時，基於相互之認識
    ，以共同犯罪之意思參與者，亦無礙於共同正犯之成立（73
    年臺上字第1886號判例意旨參照）。是被告乙○○與該詐欺
    集團，有犯意聯絡，再各自分工，分擔行為，瓜分利潤，核
    被告乙○○所為，係犯修正前刑法第340條之常業詐欺罪。
  (三)被告乙○○與判決確定之王麗華、判決確定之楊洲府及不詳
    姓名年籍綽號「五哥（老五）」、「陳思賢（陳先生）」、
    「老洪（洪先生）」等年籍不詳之成年人間就常業詐欺罪間
    ，有犯意之聯絡及行為之分擔，為共同正犯。
  (四)量刑：爰審酌被告乙○○不圖以正當工作賺取金錢，竟思不
    勞而獲，共同以前述之方式參與詐欺集團，騙取被害公司等
    出貨，而不獲付款，有害工商往來之經濟秩序，又本件被害
    人眾多，所生危害甚鉅，犯罪所得高達數百萬元等情，殊值
    非難，惟查被告前未曾受有期徒刑以上刑之宣告，此有臺灣
    高等法院被告前案紀錄表1份附卷足參，素行尚佳，且分得
    報酬與其他詐騙集團之分子相較明顯較低，非屬核心分子，
    應係一時失察而參與詐欺集團，犯罪後坦承犯行，態度良好
    且已與被害人新東陽食品公司達成和解，有本院和解筆錄1
    紙在卷可按等一切情狀，量處如主文所示之刑，以資懲儆。
四、本件原起訴事實業經公訴人以93年12月20日補充理由書（如
    本院90年度訴字第508號卷(二)第82頁以下）更正犯罪事實如
    事實欄所載，惟就補充理由書所載本件詐欺集團等人於騙得
    上開貨品後即運往各處銷贓，所得不法利益均朋分花用，隨
    之於89年7月底，為避免遭廠商追討，「五哥」、「陳思賢
    」、乙○○、王麗華、楊洲府遂搬離該營業處所，將向子○○承租之上揭營業處所內之熱水器、流理台拆卸後加以侵占
    ，逃逸無蹤。因認被告乙○○又涉犯刑法第335條第1項侵占
    罪嫌部分（如上揭補充理由書犯罪事實欄三）。此部分犯罪
    事實，業據公訴人於本院95年9月25日準備程序當庭就此部
    分犯罪事實予以限縮，已非屬本院得審理之範圍，附此敘明
    。
五、據上論斷，應依刑事訴訟法第273條之1、第299條第1項前段
    ，修正前刑法第28條、修正前第340條，罰金罰鍰提高標準
    條例第1條前段，判決如主文。
本案經檢察官林鳳師到庭執行職務。
中    華    民    國    95    年    9     月    29    日
                  刑事第二庭    法  官  方鴻愷
以上正本證明與原本無異。
如不服本判決，應於判決送達後10日內向本院提出上訴狀 (應附
繕本 )，上訴於臺灣高等法院。
中    華    民    國    95    年    9     月    29    日
                                書記官  吳美雲
附錄本案論罪科刑法條全文：
刑法第340條
以犯第339條之罪為常業者，處1年以上7年以下有期徒刑，得併
科5萬元以下罰金。
附表：
┌─┬───┬───┬─────┬──────┬─────┬────┐
│編│發票人│票載日│金      額│  付款銀行暨│票    號  │備  考  │
│號│      │      │（新臺幣）│  執票人    │          │        │
├─┼───┼───┼─────┼──────┼─────┼────┤
│一│乙○○│8.5.│六萬四千元│(一)陽信商業│AA0000000 │第1085號│
│  │      │8.8.│六萬八千元│    銀行大屯│AA0000000 │偵查卷第│
│  │      │8.10.│六萬八千元│    分行    │AA0000000 │137至139│
│  │      │      │          │(二)子○○  │          │頁。    │
├─┼───┼───┼─────┼──────┼─────┼────┤
│二│富新行│8.5.│四萬五千六│(一)第七商業│SR0000000 │第4957號│
│  │乙○○│      │百元      │    銀行竹北│          │偵查卷第│
│  │      │      │          │    分行    │          │3頁     │
│  │      │      │          │(二)力可企業│          │        │
│  │      │      │          │    有限公司│          │        │
│  │      │      │          │            │          │        │
│  │      │      │          │            │          │        │
│  │      │      │          │            │          │        │
├─┼───┼───┼─────┼──────┼─────┼────┤
│三│富新行│8.10.│四萬四千七│(一)第七商業│SR0000000 │第7957號│
│  │乙○○│      │百元      │    銀行竹北│          │偵查卷第│
│  │      │      │          │    分行    │          │3頁背面 │
│  │      │      │          │(二)力可企業│          │        │
│  │      │      │          │    有限公司│          │        │
├─┼───┼───┼─────┼──────┼─────┼────┤
│四│富新行│8.6.│三萬五千五│(一)第七商業│SR0000000 │第1085號│
│  │乙○○│      │百六十八元│    銀行竹北│          │偵查卷第│
│  │      │      │          │    分行    │          │72頁    │
│  │      │      │          │(二)卯○○  │          │        │
├─┼───┼───┼─────┼──────┼─────┼────┤
│五│富新行│8.8.│十八萬一千│(一)第七商業│SR0000000 │第1085號│
│  │乙○○│      │六百四十八│    銀行竹北│          │偵查卷第│
│  │      │      │元        │    分行    │          │72頁    │
│  │      │      │          │(二)卯○○  │          │        │
├─┼───┼───┼─────┼──────┼─────┼────┤
│六│富新行│8.10.│十八萬零八│(一)第七商業│SR0000000 │第1085號│
│  │乙○○│      │百六十元  │    銀行竹北│          │偵查卷第│
│  │      │      │          │    分行    │          │73頁    │
│  │      │      │          │(二)卯○○  │          │        │
├─┼───┼───┼─────┼──────┼─────┼────┤
│七│富新行│8.15.│十四萬一千│(一)第七商業│SR0000000 │第1085號│
│  │乙○○│      │六百九十二│    銀行竹北│          │偵查卷第│
│  │      │      │元        │    分行    │          │73頁    │
│  │      │      │          │(二)卯○○  │          │        │
├─┼───┼───┼─────┼──────┼─────┼────┤
│八│富新行│      │合計約四十│(一)第七商業│          │第1085號│
│  │乙○○│      │四萬元    │    銀行竹北│          │偵查卷第│
│  │      │      │          │    分行    │          │37頁背面│
│  │      │      │          │(二)巳○○  │          │        │
├─┼───┼───┼─────┼──────┼─────┼────┤
│九│富新行│8.5.│五萬四千元│(一)第七商業│SR0000000 │第1085號│
│  │乙○○│      │          │    銀行竹北│          │偵查卷第│
│  │      │      │          │    分行    │          │48頁背面│
│  │      │      │          │(二)彭記油坊│          │、第49頁│
│  │      │      │          │  （癸○○）│          │        │
├─┼───┼───┼─────┼──────┼─────┼────┤
│十│富新行│8.5.│二十二萬七│(一)第七商業│SR0000000 │第1085號│
│  │乙○○│      │千元      │    銀行竹北│          │偵查卷第│
│  │      │      │          │    分行    │          │72頁背面│
│  │      │      │          │(二)新越行有│          │        │
│  │      │      │          │    限公司  │          │        │
│  │      │      │          │  （午○○）│          │        │
├─┼───┼───┼─────┼──────┼─────┼────┤
│十一│富新行│      │十六萬三千│(一)第七商業│SR0000000 │第1085號│
│  │乙○○│      │八百元    │    銀行竹北│          │偵查卷第│
│  │      │      │          │    分行    │          │72頁背面│
│  │      │      │          │(二)新越行有│          │        │
│  │      │      │          │    限公司  │          │        │
│  │      │      │          │  （午○○）│          │        │
├─┼───┼───┼─────┼──────┼─────┼────┤
│十二│富新行│7.│十二萬八千│(一)第七商業│SR0000000 │第1085號│
│  │乙○○│      │元        │    銀行竹北│          │偵查卷第│
│  │      │      │          │    分行    │          │72頁背面│
│  │      │      │          │(二)新越行有│          │        │
│  │      │      │          │    限公司  │          │        │
│  │      │      │          │  （午○○）│          │        │
├─┼───┼───┼─────┼──────┼─────┼────┤
│十三│富新行│8.20.│六萬元    │(一)第七商業│SR0000000 │第1085號│
│  │乙○○│      │          │    銀行竹北│          │偵查卷第│
│  │      │      │          │    分行    │          │41頁正、│
│  │      │      │          │(二)國昭恆實│          │背面    │
│  │      │      │          │    業有限公│          │        │
│  │      │      │          │    司      │          │        │
│  │      │      │          │  （己○○）│          │        │
├─┼───┼───┼─────┼──────┼─────┼────┤
│十四│富新行│7.│五萬八千元│(一)第七商業│SR0000000 │第1085號│
│  │乙○○│      │          │    銀行竹北│          │偵查卷第│
│  │      │      │          │    分行    │          │35頁    │
│  │      │      │          │(二)辛○○  │          │        │
│  │      │      │          │            │          │        │
├─┼───┼───┼─────┼──────┼─────┼────┤
│十五│富新行│      │合計八十萬│(一)第七商業│          │第1085號│
│  │乙○○│      │九千一百元│    銀行竹北│          │偵查卷第│
│  │      │      │          │    分行    │          │70頁背面│
│  │      │      │          │(二)安美特科│          │        │
│  │      │      │          │    技股份有│          │        │
│  │      │      │          │    限公司  │          │        │
│  │      │      │          │  （戊○○）│          │        │
├─┼───┼───┼─────┼──────┼─────┼────┤
│十六│富新行│      │合計約一百│(一)第七商業│          │第1085號│
│  │乙○○│      │二十二萬三│    銀行竹北│          │偵查卷第│
│  │      │      │千元六百元│    分行    │          │28頁背面│
│  │      │      │          │(二)竹康電腦│          │        │
│  │      │      │          │    自動化科│          │        │
│  │      │      │          │    技股份有│          │        │
│  │      │      │          │    限公司  │          │        │
│  │      │      │          │  （辰○○）│          │        │
├─┼───┼───┼─────┼──────┼─────┼────┤
│十七│富新行│7.│二萬九千元│(一)第七商業│SR0000000 │第1085號│
│  │乙○○│      │          │    銀行竹北│          │偵查卷第│
│  │      │      │          │    分行    │          │61頁    │
│  │      │      │          │(二)壬○○  │          │        │
├─┼───┼───┼─────┼──────┼─────┼────┤
│十八│富新行│8.12.│十四萬元  │(一)第七商業│          │第1085號│
│  │乙○○│      │          │    銀行竹北│          │偵查卷第│
│  │      │      │          │    分行    │          │44頁    │
│  │      │      │          │(二)國堡電器│          │        │
│  │      │      │          │    行      │          │        │
│  │      │      │          │  （甲○○）│          │        │
├─┼───┼───┼─────┼──────┼─────┼────┤
│十九│富新行│      │二十萬一千│(一)第七商業│          │第1085號│
│  │乙○○│      │元        │    銀行竹北│          │偵查卷第│
│  │      │      │          │    分行    │          │31頁背面│
│  │      │      │          │(二)寶倚資訊│          │        │
│  │      │      │          │    事業股份│          │        │
│  │      │      │          │    有限公司│          │        │
│  │      │      │          │  （丁○○）│          │        │
├─┼───┼───┼─────┼──────┼─────┼────┤
│二十│富新行│7.│合計三十八│(一)第七商業│          │第1085號│
│  │乙○○│7.│萬二千八百│    銀行竹北│          │偵查卷第│
│  │      │      │九十元    │    分行    │          │36頁背面│
│  │      │      │          │(二)新東陽食│          │        │
│  │      │      │          │    品      │          │        │
│  │      │      │          │  （丑○○）│          │        │
├─┴───┴───┴─────┴──────┴─────┴────┤
│合計開票金額：四百九十四萬六千四百五十八元                        │
└─────────────────────────────────┘


司法院資訊處製作；財團法人民間司法改革基金會備份。
